【裁判字號】    99,抗,5
【裁判日期】    990228
【裁判案由】    本票裁定
【裁判全文】
臺灣花蓮地方法院民事裁定                 99年度抗字第5號
抗  告  人  乙○○
相  對  人  甲○○
上列當事人間請求本票裁定強制執行事件，抗告人對於中華民國
98年10月16日本院所為98年度司票字第367號裁定提起抗告，本
院裁定如下：
    主  文
抗告駁回。
抗告費用新台幣壹仟元由抗告人負擔。
    理  由
一、按執票人向本票發票人行使追索權時，得聲請法院裁定後強
    制執行，票據法第123條定有明文。又本票執票人，依前開
    規定，聲請法院裁定許可對發票人強制執行，性質上係屬非
    訟事件，此項聲請之裁定及抗告法院之裁定，僅依非訟事件
    程序以審查強制執行許可與否，並無確定實體上法律關係存
    否之效力，如發票人就票據債務之存否有爭執時，應由發票
    人另提起確認之訴，以資解決（最高法院57年台抗字第76號
    著有判例可資參照）。
二、本件相對人主張其執有抗告人於民國98年05月16日簽發之本
    票1紙，金額新臺幣（下同）500,000元，利息按年息百分之
    六計算，票上有免除作成拒絕證書之記載，詎嗣后為付款之
    請求，均不獲兌，屢經催討，均無效果。為此聲請裁定就上
    開金額及依約定利率計算之利息准許強制執行等情，業據提
    出與所述相符之本票為證，原法院依首開規定予以准許，尚
    無不合。
三、抗告意旨略以：本件本票裁定聲請人即相對人所提出之本票
    ，係曾子源於97年5月16日向相對人借500,000元支票乙張，
    同時債權人要求曾子源另開立本票500,000元乙張作為上述
    支票擔保之用，後又要求抗告人乙○○另開立500,000元本
    票乙張作為上述支票擔保之用，實際上只借款500,000元，
    其他兩張本票只是做為背書之用而已，未免另生枝節，請將
    乙張支票，兩張本票一併處理。為此提起抗告，聲明原裁定
    應予廢棄云云。
四、經查：依卷附系爭本票（98年度司票字第367號卷第3頁）形
    式審查，系爭本票已具備形式要件，從而原裁定准許強制執
    行，於法並無不合。抗告人雖陳稱系爭本票在擔保其與相對
    人間之債權云云，核其所辯，乃屬實體爭執事項，依前開說
    明，應由抗告人另行提起確認之訴，以資解決，本件非訟程
    序不得審究，仍應為許可強制執行之裁定。
五、依非訟事件法第46條、第21條第2項，民事訴訟法第495 條
    之1第1項、第449條第1項、第78條，裁定如主文。
中    華    民    國    99    年    2     月    28    日
                          臺灣花蓮地方法院民事庭
                              審判長法官  湯文章
                              法      官  陳燁真
                              法      官  陳鈺林
以上正本證明係照原本作成。
如不服本裁定，僅得於收受本裁定正本送達後10日內，以適用法
規顯有錯誤為理由，向本院提出再抗告狀，(需付繕本一份及繳納
再抗告裁判費新台幣壹仟元)，經本院許可後始可再抗告。
中    華    民    國    99    年    2     月    28    日
                              法院書記官  李惠穎

司法院資訊處製作；財團法人民間司法改革基金會備份。
